臺灣高等法院刑事判決　　　　　　　　 94年度上易字第757號
上　訴　人　臺灣宜蘭地方法院檢察署檢察官
被　　　告　甲○○
上列上訴人因被告毒品危害防制條例案件，不服臺灣宜蘭地方法
院94年度易字第61號，中華民國94年3 月31日第一審判決（起訴
案號：臺灣宜蘭地方法院檢察署94年度毒偵字第34號；併案審理
案號：94年度毒偵字第435 號），提起上訴，本院判決如下：
    主  文
原判決撤銷。
甲○○連續施用第二級毒品，累犯，處有期徒刑捌月。扣案之甲
基安非他命壹包（毛重零點壹公克）沒收銷燬之。
    事  實
一、甲○○前因施用毒品案件，經觀察、勒戒後，於民國（下同
    ）89年4 月19日執行完畢後，認無繼續施用傾向，由臺灣宜
    蘭地方法院檢察署檢察官於89年4 月19日以89年度毒偵字第
    623 號為不起訴之處分確定；復再因施用毒品，經觀察、勒
    戒後，於91年1 月24日執行完畢後，認無繼續施用傾向，而
    於91年2 月15日由臺灣宜蘭地方法院檢察署檢察官以91年度
    毒偵字第81號為不起訴處分確定。另於89年間，因竊盜案件
    ，經臺灣宜蘭地方法院以89年度易字第208 號判處有期徒刑
    6 月確定，而於90年4 月30日執行完畢。詎仍不知悔改，復
    基於施用第二級毒品安非他命之概括犯意，於94年1 月1 日
    下午8 時許，在宜蘭縣員山鄉某不詳處所，以將甲基安非他
    命置入吸食器內燃燒後吸食煙霧之方式，施用第二級毒品甲
    基安非他命1 次；復於94年1 月11日下午4 時6 分採尿送驗
    前96小時內之某時間（不含在臺灣宜蘭地方法院檢察署採尿
    滯留期間），在不詳處所，施用第二級毒品甲基安非他命1
    次。先於94年1 月2 日0 時許駕駛車號Ｕ5 ─4232號自用小
    客車行經宜蘭縣宜蘭市○○路與和睦路口時，為警盤檢後在
    車內扣得其所有之第二級毒品安非他命1 包（毛重約0．1公
    克）；復於同年1 月11日下午4 時6 分，經臺灣宜蘭地方法
    院檢察署通知甲○○執行假釋中付保護管束人尿液檢體監管
    作業，均經採集尿液送驗後始知上情。
二、案經宜蘭縣警察局宜蘭分局報請臺灣宜蘭地方法院檢察署檢
    察官偵查起訴，暨由該署檢察官移請併案審理。
    理  由
一、被告甲○○對於前揭犯行，業於原審或本院審理時均坦承不
    諱，且被告於94年1 月2 日上午10時10分經警採尿送驗結果
    ，呈安非他命陽性反應，有慈濟大學濫用藥物檢驗中心檢驗
    總表及嫌犯尿液送驗姓名編號對照表各1 紙附卷可稽；另於
    同年1 月11日下午4 時6 分經臺灣宜蘭地方法院檢察署採尿
    送驗結果，亦呈甲基安非他命陽性反應等情，亦有臺灣尖端
    先進生技醫藥股份有限公司濫用藥物檢驗報告書1 紙在卷可
    憑。再被告雖未能明確敘明最後1 次施用甲基安非他命之時
    間，惟甲基安非他命經口服投與後約百分之70於24小時內自
    尿中排出，約百分之90於96小時內自尿中排出，由於甲基安
    非他命成分之檢出與其投與方式、投與量、個人體質、採尿
    時間與檢測儀器之精密度等諸多因素有關，因此僅憑尿液中
    呈安非他命陽性反應，並無法確實推算吸食時間距採集時間
    之長短，惟依上述資料推斷，最長可能不會超過4 日，亦經
    行政院衛生署藥物食品檢驗局81年2 月8 日（81）藥檢1 字
    第001156號函示明確。堪認被告最後1 次施用甲基安非他命
    之時間係於94年1 月11日下午4 時6 分採尿送驗前96小時內
    之某時間（不含在臺灣宜蘭地方法院檢察署採尿滯留期間）
    。又扣案之結晶粉末1 包經宜蘭縣警察局宜蘭分局初步鑑驗
    結果，亦認係甲基安非他命（毛重約0．1公克）等情，有測
    試後所拍攝之附檢驗包之甲基安非他命照片1 幀在卷可佐。
    足認被告之自白與事實相符。再被告前因施用毒品案件，經
    觀察、勒戒後，於89年4 月19日執行完畢後，認無繼續施用
    傾向，由臺灣宜蘭地方法院檢察署檢察官於89年4 月19日以
    89 年度毒偵字第623號為不起訴之處分確定；復再因施用毒
    品，經觀察、勒戒後，於91年1 月24日執行完畢後，認無繼
    續施用傾向，而於91年2 月15日由臺灣宜蘭地方法院檢察署
    檢察官以91年度毒偵字第81號為不起訴處分確定等情，有不
    起訴處分書及本院被告前案紀錄表等件在卷可稽。本件事證
    明確，被告犯行洵堪認定，應依法論科。
二、按觀察、勒戒執行完畢釋放後，5 年內再犯第10條之罪者，
    檢察官應依法追訴，毒品危害防制條例第23條第2 項定有明
    文。被告於91年1 月24日觀察勒戒執行完畢後5 年內之94年
    1 月1 日起再犯本件施用毒品之罪，核其所為，係犯毒品危
    害防制條例第10條第2 項施用第二級毒品之罪。其施用毒品
    前後持有毒品之低度行為，為施用毒品之高度行為所吸收，
    不另論罪。被告先後2 次施用毒品甲基安非他命之行為，時
    間緊接，所犯構成要件相同之罪，顯係基於概括犯意為之，
    應依連續犯之規定，論以一罪，並加重其刑。又被告於94年
    1 月11日下午4 時6 分採尿送驗前96小時內某時間（不含在
    臺灣宜蘭地方法院檢察署採尿滯留期間）之施用行為，雖未
    據檢察官起訴，惟與已起訴部分有連續犯之裁判上一罪之關
    係，本院自應併予審理。再被告有事實欄所載犯罪科刑執行
    情形，有本院被告前案紀錄表1 紙在卷足憑，其於5 年內再
    犯本件有期徒刑以上之本罪，為累犯，依刑法第47條之規定
    遞予加重其刑。
三、原審予以論罪科刑，固非無見。惟查：（一）原審就被告於
    94年1 月11日下午4 時6 分採尿送驗前96小時內某時間（不
    含在臺灣宜蘭地方法院檢察署採尿滯留期間）之施用犯行，
    未及審理，自有未洽。（二）原判決僅認定被告施用甲基安
    非他命1 次，惟於事實欄內記載被告係基於概括犯意為之，
    亦有不合。（三）原判決就扣案之結晶粉末，何以認定係第
    二級毒品甲基安非他命，未據提出任何說明或依據，同有不
    當。檢察官上訴意旨，就上述（一）部分，認原審未及審理
    ，請求併案審理，為有理由；另就前開（二）、（三）部分
    ，雖未指摘及此，惟原判決既有前揭可議，自應由本院將原
    判決予以撤銷改判。爰審酌被告有多次犯罪前科，素行本不
    佳，又其施用毒品，屢經觀察、勒戒，仍一再為上開犯行，
    耗用國家資源，惡性匪輕，惟被告犯罪之動機係出於抵癮、
    其所為僅戕害自己身心，尚未對社會造成重大危害，及犯後
    審理中坦承犯行，頗有悔意之態度等一切情狀，改量處如主
    文第2 項所示之刑。至扣案第一級毒品安非他命1 包（毛重
    約0．1公克）為查獲之毒品，應依毒品危害防制條例第18條
    第1 項規定沒收銷燬之。
據上論斷，應依刑事訴訟法第369 條第1 項前段、第364 條、第
299 條第1 項前段，毒品危害防制條例第10條第2 項、第18條第
1 項，刑法第11條、第56條、第47條判決如主文。
本案經檢察官曾忠己到庭執行職務。
中　　華　　民　　國　　94　　年　　6 　　月　　22　　日
　　　　　　　　　刑事第四庭    審判長法　官  許增男
　　　　　　　　　　　　　　　　　　  法　官  周煙平
　　　　　　　　　　　　　　　　　　  法　官  謝靜恒
以上正本證明與原本無異。
不得上訴。
                                      書記官  魏淑娟
中　　華　　民　　國　　94　　年　　6 　　月　　22　　日
附錄：本案論罪科刑法條全文
毒品危害防制條例第10條第2項
施用第二級毒品者，處3 年以下有期徒刑。
